【裁判字號】    99,交易,481
【裁判日期】    990827
【裁判案由】    過失致死
【裁判全文】
臺灣臺中地方法院刑事判決             99年度交易字第481號
公  訴  人  臺灣臺中地方法院檢察署檢察官
被      告  乙○○
上列被告因過失致死案件，經檢察官提起公訴（99年度偵字第79
25號），本院判決如下：
    主    文
乙○○犯過失致人於死罪，處有期徒刑壹年。又犯不能安全駕駛
動力交通工具罪，處有期徒刑月。應執行有期徒刑壹年壹月。
    犯罪事實
一、乙○○於民國98年11月23日晚間9時許，與友人許俊德、溫
    學儀、洪錫勳等在臺中縣大里市之檳榔攤飲酒後，已達不能
    安全駕駛動力交通工具之程度，再於同日晚間10時許，明知
    自己無駕駛執照不得駕車，及知悉酒後不得駕車，竟駕駛其
    所有車牌號碼C8-0556號自小客車，搭載洪錫勳上路。旋於
    同日晚間11時許，乙○○駕駛上開自小客車沿臺中縣太平市
    ○○○路由南往西北方向行駛，行經太平00-0000-00號路燈
    處時，原應注意車前狀況及隨時採取必要之安全措施，且該
    處行車時速不得超過40公里，況依當時狀況並無不能注意之
    情事，竟疏於注意，逕以時速7、80公里之速度行經該處。
    適有潘若澄酒後騎乘車牌號碼JJU-540號普通重型機車，沿
    同路西北往南方向行駛而途經此處，乙○○所駕駛之自小客
    車因失速打滑而撞上潘若澄騎乘之機車，洪錫勳因受頭顱破
    裂、腦質迸出之傷害，而當場死亡；潘若澄則受有顱腦損傷
    、胸腹部挫傷、上下肢骨折而休克，並旋即當場死亡（事故
    後經醫院抽血檢驗其血液中所含酒精濃度為79.31MG/DL，換
    算為呼氣酒精濃度為每公升0.39毫克）。嗣經許俊德、溫學
    儀另車趕到並報警處理，經警測得乙○○呼氣酒精濃度為每
    公升0.51毫克，並將乙○○送醫急救。而乙○○經警詢問時
    ，為脫免其無駕駛執照駕車肇事之責，最初偽稱係洪錫勳駕
    車，越數日後始於98年11月30日至警局坦承上情。
二、案經臺灣臺中地方法院檢察署檢察官據報相驗後自動檢舉簽
    分偵查起訴。
    理    由
一、證據能力之說明﹕
    按現行刑事訴訟法為保障被告之反對詰問權，排除具有虛偽
    危險性之傳聞證據，以求實體真實之發見，於該法第159條
    第1項明定被告以外之人於審判外之言詞或書面陳述，除法
    律有規定者外，不得作為證據。又「被告以外之人於偵查中
    向檢察官所為之陳述，除顯有不可信之情況者外，得為證據
    」，刑事訴訟法第159條之1第2項定有明文。此乃立法者以
    刑事訴訟法規定檢察官代表國家偵查犯罪、實施公訴，依法
    有訊問被告、證人、鑑定人之權，且實務運作時，偵查中檢
    察官向被告以外之人所取得之陳述，原則上均能遵守法律規
    定，不致違法取供，其可信性極高，為兼顧理論與實務為由
    ，而對「被告以外之人於偵查中向檢察官所為之陳述」，例
    外設定其具備非顯不可信之要件時，得為證據。本件關於以
    下論及之證人溫學儀於99年3月5日於偵查中向檢察官所為之
    證述，業經具結且查無顯不可信之情形存在，依上開刑事訴
    訟法第159條之1第2項規定，具證據能力。
二、認定犯罪事實所憑之證據及理由﹕
    上揭犯罪事實，業據被告乙○○於98年11月30日警詢時及偵
    訊中坦承不諱，核與證人溫學儀於99年3月5日偵查中之證述
    相符，並有道路交通事故現場圖、道路交通事故調查報告表
    (一)、(二)、臺中縣警察局道路交通事故當事人酒精測定紀
    錄表、車籍資料、相驗屍體證明書、法醫驗斷書、內政部警
    政署刑事警察局刑醫字第0980178539號鑑驗書、臺中縣警察
    局太平分局刑案現場勘察報告、道路交通事故照片、刑案現
    場照片、相驗照片等附卷可稽。本件事證明確，被告之犯行
    洵堪認定。
三、論罪科刑﹕
    核被告乙○○所為，係犯刑法第276條第1項之過失致人於死
    罪及同法第185條之3之不能安全駕駛動力交通工具罪。被告
    以一個過失駕車行為，造成被害人洪錫勳、潘若澄二人死亡
    之結果，觸犯二個過失致人於死罪名，為想像競合犯，應論
    以一過失致人於死罪。又被告所犯上開過失致人於死罪及不
    能安全駕駛動力交通工具罪二罪間，犯意各別，行為互殊，
    應分論併罰。另被告係無駕駛執照駕車、酒醉駕車，因而致
    人死亡，依法應負過失致人於死罪之刑事責任，應依道路交
    通管理處罰條例第86條第1項規定，加重其刑。爰審酌被告
    明知自己無駕駛執照不得駕車，及知悉酒後不得駕車，竟於
    酒後搭載被害人洪錫勳上路，並以時速約7、80公里之速度
    行駛，致發生本件車禍，造成被害人洪錫勳、潘若澄二人死
    亡，及造成被害人家屬無以彌補之傷痛及損失；被告於事發
    之初為脫免其民刑事責任，竟謊稱係死者洪錫勳所駕駛，越
    數日後始坦承犯行，且被告於肇事後迄今均未賠償被害人家
    屬任何損失；又本件車禍之發生，雖由被害人潘若澄於事故
    後經醫院抽血檢驗其血液中所含酒精濃度之數值為79.31MG/
    DL判斷（換算為呼氣酒精濃度為每公升0.39毫克，已逾道路
    交通安全規則第114條第2款所規定之吐氣所含酒精濃度超過
    每公升0.25毫克以上），被害人潘若澄亦有酒後騎車之情，
    而與有過失，惟被告之無照駕車、酒後駕車（呼氣酒精濃度
    達每公升0.51毫克）、及以時速約7、80公里之高速超速行
    駛之行為，為本件車禍之肇事主因等一切情狀，分別量處如
    主文所示之刑，並定其應執行刑。
四、適用之法律﹕
  (一)刑事訴訟法第299條第1項前段。
  (二)道路交通管理處罰條例第86條第1項。
  (三)刑法第185條之3、第276條第1項、第55條、第51條第5款。
  (四)刑法施行法第1條之1第1項。
本案經檢察官甲○○到庭執行職務。
中    華    民    國    99    年    8     月    27    日
                      刑事第十六庭  法  官  戴嘉慧
以上正本證明與原本無異。
如不服本判決應於收受判決後10日內向本院提出上訴書狀，並應
敘述具體理由；其未敘述上訴理由者，應於上訴期間屆滿後20日
內向本院補提理由書 (均須按他造當事人之人數附繕本)「切勿
逕送上級法院」。
告訴人或被害人對於判決如有不服具備理由請求檢察官上訴者，
其上訴期間之計算係以檢察官收受判決正本之日期為準。
                                    書記官  劉晴芬
中    華    民    國    99    年    8     月    27    日
【附錄本案論罪科刑法條】
《刑法第185條之3》
服用毒品、麻醉藥品、酒類或其他相類之物，不能安全駕駛動力
交通工具而駕駛者，處1年以下有期徒刑、拘役或科或併科15萬
元以下罰金。
《刑法第276條》
因過失致人於死者，處2年以下有期徒刑、拘役或2千元以下罰金
。
從事業務之人，因業務上之過失犯前項之罪者，處5年以下有期
徒刑或拘役，得併科3千元以下罰金。
《道路交通管理處罰條例第86條》
汽車駕駛人，無駕駛執照駕車、酒醉駕車、吸食毒品或迷幻藥駕
車、行駛人行道或行經行人穿越道不依規定讓行人優先通行，因
而致人受傷或死亡，依法應負刑事責任者，加重其刑至二分之一
。
汽車駕駛人，在快車道依規定駕車行駛，因行人或慢車不依規定
，擅自進入快車道，而致人受傷或死亡，依法應負刑事責任者，
減輕其刑。

司法院資訊處製作；財團法人民間司法改革基金會備份。
